【裁判字號】    89,易,1039
【裁判日期】    890831
【裁判案由】    違反毒品危害防制條例
【裁判全文】
臺灣新竹地方法院刑事判決                        八十九年度易字第一三九號
    公  訴  人  臺灣新竹地方法院檢察署檢察官
    被      告  甲○○
右列被告因違反毒品危害防制條例案件，經檢察官聲請以簡易判決處刑（八十九年度
毒偵緝字第一一一號）及移送併案審理（八十九年度毒偵字第一一九一號），嗣經本
院改依通常程序審理，本院判決如左：
    主  文
甲○○連續施用第二級毒品，處有期徒刑月，如易科罰金，以佰元折算壹日。
    事  實
甲○○（聲請書誤載為「鐘」承恩）曾於民國八十七年間因竊盜案件，經本院院判處
有期徒刑四月，緩刑三年確定。又曾於八十八年間因施用第二級毒品安非他命，經臺
灣新竹地方法院檢察署檢察官聲請本院以八十八年度毒聲字第三一六號裁定送觀察、
勒戒後，認無繼續施用毒品傾向，而由臺灣新竹地方法院檢察署檢察官於八十八年三
月十六日以八十八年度偵字第一八五五號為不起訴處分確定。詎其仍基於概括之犯意
，自八十八年十二月間起至八十九年四月十六日下午三時止，連續在新竹縣竹北市○
○里○○街二八二號其住處及新竹縣竹北市某不詳處所等處，先後非法施用第二級毒
品安非他命多次（聲請書僅載為八十九年二月十七日晚上九時許前九十六小時內某時
，在不詳處所施用施用第二級毒品安非他命），嗣於八十八年十二月三十日晚上八時
十五分許，為警採尿送驗後查獲；又於八十九年四月十七日下午，在新竹縣竹北市○
○街五九八號再度為警查獲。旋其再經臺灣新竹地方法院檢察署檢察官聲請本院以八
十九年度毒聲字第七九四號裁定送觀察、勒戒後，認有繼續施用毒品傾向（聲請人已
另案聲請本院以八十九年度毒聲字第一六二七號裁定令其入戒治處所施以強治戒治一
年）。案經新竹縣警察竹北分局先後報告臺灣新竹地方法院檢察署檢察官偵查聲請簡
易判決處刑及移送本院併案審理。
    理  由
一、右揭事實業據被告甲○○迭於警、偵訊及本院審理時坦承不諱，且被告前後二次
    所採集之尿液經送檢驗結果，亦確呈甲基安非他命陽性反應，有臺灣檢驗科技股
    份有限公司八十九年一月十二日編號第ＣＺ00000000000號濫用藥物
    尿液檢驗報告及新竹縣衛生局八十九年四月二十四日竹縣衛六字第８９０７３８
    號尿液檢驗單各一份附卷可參。再者，被告曾於八十八年間即因施用第二級毒品
    安非他命，經臺灣新竹地方法院檢察署檢察官聲請本院以八十八年度毒聲字第三
    一六號裁定送觀察、勒戒後，認無繼續施用毒品傾向，而由臺灣新竹地方法院檢
    察署檢察官於八十八年三月十六日以八十八年度偵字第一八五五號為不起訴處分
    確定。且被告再犯本件後，再經臺灣新竹地方法院檢察署檢察官聲請本院以八十
    十九年度毒聲字第七九四號裁定送觀察、勒戒後，認有繼續施用毒品傾向（聲請
    人另案聲請本院以八十九年度毒聲字第一六二七號裁定令其入戒治處所施以強治
    戒治一年）等情，亦有臺灣新竹地方法院檢察署刑案資料查註紀錄表、本院被告
    全國前案紀錄表、本院八十九年度毒聲字第七九四、一六二七號刑事裁定、臺灣
    新竹地方法院檢察署檢察官八十八年度偵字第一八五五號不起訴處分書、臺灣新
    竹看守所附設勒戒所八十九年六月八日竹所總字第一三八三號函所附有無繼續繼
    施用傾向證明書暨評估標準紀錄表等在卷可參。顯然被告前開對上揭時、地連續
    施用二級毒品安非他命之自白，確與事實相符。綜上，事證已臻明確，被告犯行
    洵堪認定。
二、核被告所為係犯毒品危害防制條例第十條第二項之施用第二級毒品罪。又其先後
    多次施用第二級毒品之犯行，時間緊接，手法相同，反覆為之，所犯又係犯罪構
    成要件相同之罪名，顯係基於概括之犯意為之，應依連續犯之規定論以一罪，並
    依法加重其刑。至被告持有二級毒品安非他命之低度行為，應為其施用之高度行
    為所吸收，不另論罪。又被告自八十八年十二月間起至八十九年二月十七日晚上
    九時許前九十六小時內某時止及自八十九年二月十八日起至八十九年四月十六日
    下午三時止先後多次多次施用第二級毒品安非他命部分，雖未經起訴，惟此部分
    與公訴意旨部分有連續犯之裁判上一罪關係，自為本件起訴效力範圍所及，本院
    自得併予審理，附此敘明。再者，被告曾於八十八間即因施用第二級毒品安非他
    命，經臺灣新竹地方法院檢察署檢察官聲請本院以八十八年度毒聲字第三一六號
    裁定送觀察、勒戒後，認無繼續施用毒品傾向，由臺灣新竹地方法院檢察署檢察
    官於八十八年三月十六日以八十八年度偵字第一八五五號為不起訴處分確定在案
    ，已如前述，而被告仍於五年內再犯施用第二級毒品罪，且再經臺灣新竹地方法
    院檢察署檢察官聲請本院以八十九年度毒聲字第七九四號裁定送觀察、勒戒後，
    認有繼續施用毒品傾向，則依毒品危害防治條第二十條第三項前段規定，即不再
    適用同條例同條第二項之規定，而應依同條例第十條第二項之施用第二級毒品罪
    處斷。爰審酌被告前有竊盜前科紀錄，尚在緩刑期間，有前開臺灣新竹地方法院
    檢察署刑案資料查註紀錄表及本院被告全國前案紀錄表在卷足按，猶再犯上開之
    罪，顯然自制力薄弱，惟念其所為僅係戕害自身身心健康，犯罪手段、情節及所
    生危害均尚非重大，且犯罪後坦承犯行，態度尚稱良好等情狀，酌予從輕量處如
    主文所示之刑，並諭知科罰金之折算標準。
據上論斷，依刑事訴訟法第四百五十二條、第二百九十九條第一項前段、毒品危害防
制條例第十條第二項、刑法第十一條前段、第五十六條、第四十一條，罰金罰鍰提高
標準條例第二條，判決如主文。
本案經檢察官羅雪梅到庭執行職務。
中      華      民      國    八十九    年      八      月    三十一    日
                                  臺灣新竹地方法院刑事第一庭
                                      法  官    汪  銘  欽
右正本證明與原本無異。
如不服本判決，應於判決送達後十日內向本院提出上訴狀（應附繕本），上訴於台灣
高等法院。
                                      書記官    蕭  宛  琴
中      華      民      國    八十九    年      八      月    三十一    日
附錄本案論罪科刑法條全文：
毒品危害防制條例第十條第二項
施用第二級毒品者，處三年以下有期徒刑。


司法院資訊處製作；財團法人民間司法改革基金會備份。
